臺灣臺南地方法院刑事判決　　　　　　　93年度訴字第1212號
公　訴　人　臺灣臺南地方法院檢察署檢察官
被　　　告　甲　○　○　男30.
上列被告因違反毒品危害防制條例案件，經檢察官提起公訴（93
年度毒偵字第1623號），暨檢察官函請併案審理（94年度毒偵字
第1083號、1528號），被告就犯罪事實為有罪之陳述，經本院裁
定進行簡式審判程序後，判決如下：
     主     文
甲○○連續施用第一級毒品，累犯，處有期徒刑拾壹月，第一級
毒品海洛因貳包（共淨重零點貳玖公克）沒收銷燬之，毒品空包
裝袋貳個（共淨重零點參肆公克）、注射針筒參支，沒收之。
    事      實
一、甲○○於民國八十九年間因犯妨害公務案件，經臺灣桃園地
    方法院以八十九年度桃交簡字第七四五號判處有期徒刑三月
    確定，並於九十年四月九日易科罰金執行完畢。又因施用第
    一級毒品海洛因案件，經本院以九十二年度毒聲字第二○一
    九號裁定送勒戒處所觀察、勒戒後，認無繼續施用毒品之傾
    向，於九十三年二月九日觀察、勒戒執行完畢釋放出所。惟
    甲○○仍未戒除毒癮，於前開觀察、勒戒執行完畢釋放後五
    年內，基於施用第一級毒品海洛因之概括犯意，自九十三年
    六月初某日起至九十四年六月六日晚上十一時四十分許止，
    或將第一級毒品海洛因以火燒烤後吸食煙霧、或將第一級毒
    品海洛因加水後以注射針筒注射等方式，在臺南市○區○○
    路四段九五巷十四號二樓住處、臺南市○○路「沙卡里巴」
    商場內及該處公廁內等處，連續施用第一級毒品海洛因多次
    。嗣分別於九十三年八月二十三日晚上十一時二十分許，在
    臺南市○區○○路一五一巷四十九弄口為警盤查，並在甲○
    ○身旁花盆內查獲第一級毒品海洛因一小包（含袋重○點三
    公克，且於同日晚上十一時三十分許經甲○○同意後帶同警
    方至臺南市○區○○路四段九五巷十四號二樓住處搜索，於
    房間桌上扣得第一級毒品海洛因一小包（含袋重○點一公克
    ）及注射針筒三支，並得其同意後採尿送驗結果呈嗎啡陽性
    反應；及於九十四年四月六日下午二時二十分許，在臺南市
    ○○路○段與育樂街口前，因形跡可疑為警盤查並帶回警局
    後，經甲○○同意，採集其尿液檢驗，結果呈嗎啡陽性反應
    ；復於九十四年六月六日晚上十一時四十分許，因甲○○因
    本案遭通緝，在臺南市東區○○○○○街十五號二樓樓梯間
    為巡邏員警緝獲，並經其同意後採尿送驗結果呈嗎啡陽性反
    應，始知悉上情。
二、案經臺南市警察局第五分局報請臺灣臺南地方法院檢察署檢
    察官偵查起訴及臺南市警察局第二分局、臺南市警察局第一
    分局報告臺灣臺南地方法院檢察署檢察官函送本院併案審理
    。
    理      由
一、本件被告甲○○所犯為死刑、無期徒刑或最輕本刑為三年以
    上有期徒刑以外之罪，其於準備程序中就被訴事實為有罪之
    陳述，經法官告知簡式審判程序之旨，並聽取公訴人之意見
    後，爰依刑事訴訟法第二百七十三條之一第一項規定，裁定
    由受命法官獨任進行簡式審判程序，合先敘明。
二、上揭犯罪事實，業據被告甲○○於本院審理時坦承不諱，且
    被告分別經警於九十三年八月二十四日凌晨二時二十分許，
    採集尿液（尿液檢體編號為Ｅ五－一二八號），送臺南市衛
    生局以免疫法及ＴＯＸＩ－ＬＡＢ分析法檢驗結果，呈嗎啡
    陽性反應；以及分別於九十四年四月六日下午三時四十三分
    許及於九十四年六月七日零時十分許採集尿液（尿液檢體編
    號為Ｂ三－○九二號、Ａ四－○○八號）送長榮大學毒物研
    究中心以酵素免疫分析法、氣相層析／質譜儀法檢驗結果，
    呈嗎啡陽性反應，有臺南市警察局第五分局偵辦甲○○涉嫌
    毒品危害條例案送驗尿液年籍對照表一紙、臺南市警察局第
    二分局偵辦毒品危害防制條例案送驗尿液年籍對照表一紙、
    臺南市警察局第一分局偵辦涉嫌毒品危害防制條例案送驗尿
    液及年籍對照表一紙、臺南市衛生局九十三年八月二十五日
    （煙）南市衛驗字第九三○七七九號檢驗成績書一紙、長榮
    大學毒物研究中心濫用藥物檢驗報告二紙附卷（見臺南市警
    察局第五分局南市警五刑偵字第五五○號刑事案件偵查卷宗
    第八頁；臺南市警察局第二分局南市警二刑偵字第四二○六
    ○六號刑事案件偵查卷宗第四頁、第五頁；臺南市警察局第
    一分局南市警一刑偵字第九四○六○○○六六四號刑事案件
    偵查卷宗第二十一頁；臺灣台南地方法院檢察署九十三年度
    毒偵字第一六二三號偵查卷宗第十七頁；本院卷第一一八頁
    ）可稽。按海洛因係由嗎啡經化學合成而製得，經注射進入
    人體後，因代謝而分解又生成嗎啡，因此施打海洛因後，由
    尿液檢驗結果仍為嗎啡反應。是以，被告自白施打海洛因，
    而採尿化驗之結果呈現嗎啡陽性反應，核屬科學上合理之現
    象。另警方於九十三年八月二十三日晚上十一時二十分許查
    獲被告時扣得白色粉末二小包，經送法務部調查局以化學呈
    色法及氣相層析質譜儀分析法檢驗結果，該送驗白粉確含第
    一級第六項毒品海洛因成分，淨重零點二九公克（空包裝重
    零點三四公克），有法務部調查局九十三年九月十三日調科
    壹字第二○○○○五○九五號鑑定通知書一紙在卷（見臺灣
    台南地方法院檢察署九十三年度毒偵字第一六二三號偵查卷
    宗第八頁）可按，復由被告自承施用扣案之白色粉末，而其
    尿液經送驗後又有施用第一級毒品海洛因之尿液反應，由上
    開各情勾稽可得，被告確有施用第一級毒品海洛因犯行，且
    本件扣案之物品，確為第一級毒品海洛因無訛。此外，被告
    前因施用第一級毒品海洛因案件，經本院以九十二年度毒聲
    字第二○一九號裁定送勒戒處所觀察、勒戒後，認無繼續施
    用毒品之傾向，於九十三年二月九日執行觀察、勒戒完畢釋
    放出所等情，有臺灣高等法院被告全國前案紀錄表及臺灣臺
    南地方法院檢察署刑案資料查註紀錄表各一份附卷可按，被
    告於觀察、勒戒執行完畢釋放後五年內再犯施用毒品犯行，
    依法應予追訴。綜上所查，被告自白核與事實相符，本件事
    證明確，被告犯行堪以認定。
三、查海洛因為第一級毒品，毒品危害防制條例第二條第二項第
    一款定有明文。故核被告所為，係犯毒品危害防制條例第十
    條第一項之施用第一級毒品罪。其施用前持有第一級毒品之
    低度行為，為施用第一級毒品之高度行為所吸收，不另論罪
    。被告前開多次施用第一級毒品之行為，為連續犯，應依刑
    法第五十六條之規定以一罪論，並加重其刑。另臺灣臺南地
    方法院檢察署移送併辦（九十四年度毒偵字第一○八三號、
    九十四年度毒偵字第一五二八號）有關於被告基於施用第一
    級毒品海洛因之概括犯意，自九十三年八月二十三日晚上十
    時許起至九十四年六月六日晚上十一時四十分許，連續施用
    第一級毒品海洛因之犯行部分，雖未據公訴人起訴，惟此部
    分犯行與業經起訴有罪部分之犯行，有連續犯裁判上一罪之
    關係，本院自得一併審理，附此敘明。另查，被告於八十九
    年間因犯妨害公務案件，經臺灣桃園地方法院以八十九年度
    桃交簡字第七四五號判處有期徒刑三月確定，並於九十年四
    月九日易科罰金執行完畢，有臺灣臺南地方法院檢察署刑案
    資料查註紀錄表、臺灣高等法院被告全國前案紀錄表各一份
    在卷可按，被告五年以內再犯本件有期徒刑以上之罪，為累
    犯，應依刑法第四十七條及第七十條之規定，遞加重其刑。
    爰審酌被告有如事實欄所載之施用毒品前科，猶不知悔改，
    竟於短期內一再施用毒品，且屢次經警查獲仍不知戒除毒癮
    ，其戒癮之意志力甚為薄弱，然其本質仍屬自戕身心之行為
    ，尚未生巨大危害於整體社會，及其犯罪後坦承犯行，態度
    良好等一切情狀，量處如主文所示之刑，以資懲儆。
四、扣案之第一級毒品海洛因二小包（共淨重零點二九公克）為
    第一級毒品，屬違禁物，已如前述，應依毒品危害防制條例
    第十八條第一項前段之規定，沒收銷燬之。扣案毒品空包裝
    袋二個（共重零點三四公克），既係用於包裹毒品，防其裸
    露、逸出、潮濕，便於持有藉以施用，亦為被告供本件施用
    第一級毒品海洛因所用之物，又非屬毒品危害防制條例第十
    九條第一項規定應沒收之物，且被告亦於本院審理中坦認為
    其所有（見本院卷第一二八頁），應併依刑法第三十八條第
    一項第二款規定，宣告沒收之（最高法院九十一年度臺上字
    第四○七六號、第四四一六號判決參照）。扣案之注射針筒
    三支係被告所有且供犯本罪所用之物，業據被告供認在卷（
    見本院卷第一二八頁），又非屬毒品危害防制條例第十八條
    第一項前段專供施用第一、二級毒品之器具，亦應同依刑法
    第三十八條第一項第二款規定，宣告沒收之。
據上論斷，應依刑事訴訟法第二百七十三條之一第一項、第二百
九十九條第一項前段，毒品危害防制條例第十條第一項、第十八
條第一項前段，刑法第十一條前段、第五十六條、第四十七條、
、第三十八條第一項第二款，判決如主文。
本案經檢察官乙○○到庭執行職務。
中　　華　　民　　國　　94　　年　　 7 　　月　  20 　日
     　　　　　　　刑事第十一庭  法  官  楊  佳  祥
以上正本證明與原本無異。
如不服本判決，應於收受送達後10日內向本院提出上訴書狀（應
附繕本）。
     　　　　　　　　　　　　　　書記官  顏  惠  華
中　　華　　民　　國　　94　　年　　 7 　　月　  21 　日
附錄論罪科刑實體法條文：
毒品危害防制條例第十條：
施用第一級毒品者，處六月以上五年以下有期徒刑。
施用第二級毒品者，處三年以下有期徒刑。
